【裁判字號】    97,訴,4979
【裁判日期】    980123
【裁判案由】    違反槍砲彈藥刀械管制條例
【裁判全文】
臺灣臺中地方法院刑事判決              97年度訴字第4979號
公  訴  人  臺灣臺中地方法院檢察署檢察官
被      告  乙○○
選任辯護人  林文成律師
上列被告因違反槍砲彈藥刀械管制條例案件，經檢察官提起公訴
（97年度偵字第24212號），本院判決如下：
    主    文
乙○○非法寄藏手槍，處有期徒刑貳年捌月，併科罰金新臺幣拾
萬元，罰金如易服勞役，以新臺幣壹仟元折算壹日。扣案之手槍
（含彈匣壹個，槍枝管制編號0000000000)壹枝沒收。
    犯罪事實
一、乙○○於民國95年3、4月間之某日，在臺中市○○○路與大
    雅路口，由真實姓名年籍不詳自稱為「陳明凱」之男子交付
    具有殺傷力之德國WALTHER廠製造P990型制式半自動手槍1枝
    (含彈匣1個，槍枝管制編號0000000000)及具殺傷力之口徑9
    mm制式子彈2顆、直徑8.8mm土造子彈1顆 (均經試射)，託其
    保管，乙○○未經許可，即收受上開槍、彈，並藏放在臺中
    縣烏日鄉○○村○○街193巷9號住處內。嗣於97年10月14日
    前1、2日前某時，乙○○將上開槍、彈置在車牌號碼6638-W
    A號自小客車內之駕駛座下方，前往臺中市西屯區○○○街5
    號7樓之張雅惠住處樓下，經警當場查獲，並在該車內駕駛
    座下方扣得上開具殺傷力之手槍（含彈匣1個）1枝及子彈3
    顆。
二、案經臺中市警察局移送臺灣臺中地方法院檢察署檢察官偵查
    起訴。
    理    由
一、證據能力部分：
  (一)按被告以外之人於審判外之言詞或書面陳述，除法律有規定
    者外，不得作為證據；被告以外之人於審判中有下列情形之
    一，其於檢察事務官、司法警察官或司法警察調查中所為之
    陳述，經證明具有可信之特別情況，且為證明犯罪事實之存
    否所必要者，得為證據：一、死亡者。二、身心障礙致記憶
    喪失或無法陳述者。三、滯留國外或所在不明而無法傳喚或
    傳喚不到者。四、到庭後無正當理由拒絕陳述者；該言詞或
    書面陳述，雖不符刑事訴訟法第159條之1至第159條之4之規
    定，而經當事人於審判程序同意作為證據，法院審酌該言詞
    陳述或書面陳述作成時之情況，認為適當者，亦得為證據；
    當事人、代理人或辯護人於法院調查證據時，知有第159條
    第1項不得為證據之情形，而未於言詞辯論終結前聲明異議
    者，視為有前項之同意，刑事訴訟法第159條第1項、第159
    條之3、第159條之5分別定有明文。核其立法理由在於傳聞
    證據未經當事人之反對詰問予以核實，乃排斥其證據能力。
    惟當事人如放棄對原供述人之反對詰問權，於審判程序表示
    同意該等傳聞證據可作為證據，此時，法院除認該傳聞證據
    欠缺適當性外，自可承認其證據能力。又當事人、代理人或
    辯護人於調查證據時，知有刑事訴訟法第159條第1項不得為
    證據之情形，卻表示「對於證據調查無異議」、「沒有意見
    」等意思，而未於言詞辯論終結前聲明異議者，應視為已有
    將該等傳聞證據採為證據之同意（參見最高法院94年度臺上
    字第2976號判決意旨）。
  (二)本件檢察官、被告及辯護人於審判期日，對本案之全部證據
    之證據能力均不爭執，復於審判期日就本院提示之證據於言
    詞辯論終結前，均未就所調查之證據主張有刑事訴訟法第15
    9條不得為證據之情形，且均表示無意見，本院審酌該等證
    據作成時，亦無不適當之處，是參考上開最高法院判決要旨
    ，應視為已有將該等傳聞之證據採為證據之同意，本案經調
    查之證據均有證據能力。
二、認定犯罪事實所憑藉之證據及理由：
  (一)被告乙○○於偵查及本院審理中均坦白承認確有於上開時、
    地寄藏前揭槍、彈之事實，並有臺中市警察局刑警大隊搜索
    扣押筆錄、扣押物品目錄表各1份、查獲現場照片12幀附卷
    可稽，復有前揭槍、彈扣案可佐。
  (二)前揭槍、彈經送內政部警政署刑事警察局鑑定結果認：「一
    、送鑑制式手槍1枝（槍枝管制編號0000000000），認係口
    徑9㎜制式半自動手槍，為德國WALTHER廠P990型，槍號為82
    8778，槍管內具陸條右旋來復線，擊發功能正常，可供擊發
    同口徑制式子彈使用，認具殺傷力。二、送鑑子彈3顆，鑑
    定情形如下：(一)送鑑子彈2顆，認均係口徑9㎜制式子彈，經
    試射，均可擊發，認均具殺傷力。(二)送鑑子彈1顆，認係非
    制式子彈，由金屬彈殼組合直徑8.8㎜金屬彈頭而成，經試
    射，可擊發，認具殺傷力。」，此有該局97年11月19日刑鑑
    字第0970158563號鑑驗書1份在卷可憑，堪認上開槍、彈均
    具有殺傷力無訛。
  (三)本件事證明確，被告犯行堪予認定。
三、論罪科罰的理由：
  (一)按未經許可持有手槍，其持有之繼續，為行為之繼續，亦即
    一經持有手槍，罪已成立，但其完結須繼續至持有行為終了
    時為止。其間法律縱有變更，然其行為既繼續實施至新法施
    行以後，即與犯罪後法律有變更之情形不同，不生新舊法比
    較適用之問題（最高法院95年度台上字第2250號判決參照）
    。刑法部分條文雖於94年2月2日修正公布，並自95年7月1日
    生效施行，被告雖自95年3、4月間即非法持有上開槍、彈，
    然其行為繼續至被查獲之97年10月14日，其寄藏行為之終了
    既在刑法修正公布施行後，自無行為後法律變更可言，應逕
    適用修正後之刑法規定論處，而無新舊法比較適用之問題；
    次按刑法上寄藏，係指受寄他人之物，為之隱藏而言；而寄
    藏與持有，均係將物置於自己實力支配之下，僅寄藏必先有
    他人之持有行為，而後始為之受寄代藏而已，故寄藏之受人
    委託代為保管，其保管之本身，亦屬持有，不過，此之持有
    係受寄之當然結果（最高法院74年度台上字第3400號判例參
    照）。核被告所為，係違反槍砲彈藥刀械管制條例第7條第4
    項、第12條第4項之罪。
  (二)被告係以一個寄藏行為而觸犯槍砲彈藥刀械管制條例第7條
    第4項之非法寄藏手槍罪及同條例第12條第4項之非法寄藏子
    彈罪，為想像競合犯，應依刑法第55條規定，從一重之槍砲
    彈藥刀械管制條例第7條第4項非法寄藏手槍罪處斷。
  (三)查被告前無任何犯罪紀錄，有臺灣高等法院被告前案紀錄表
    在卷可按，寄藏手槍1枝、子彈3顆，數量非多，其雖寄藏上
    開槍、彈，然並無持之違犯他案，對於公眾安全僅生潛在威
    脅，所生實害非大，衡之槍砲彈藥刀械管制條例第7條第4項
    之法定刑為「5年以上有期徒刑，併科新台幣1千萬元以下罰
    金」，倘科以被告該法定最低之刑，實與其犯本案對社會所
    造成之危害，比例並不相當，本院審酌其情，認縱處以法定
    最低度刑有期徒刑5年，猶嫌過重，而與被告寄藏上開槍、
    彈行為之實際惡性失諸衡平，非無「情輕法重」之憾，於客
    觀上足以引起一般人普遍之同情，應依刑法第59條之規定，
    予以酌減其刑。
  (四)爰審酌被告犯罪之動機、目的，明知槍枝對社會治安之危害
    重大，為法律所嚴加取締，寄藏制式槍、彈對社會治安及他
    人生命、身體安全深具威脅，幸未持之犯罪，前未曾犯罪，
    素行良好，有前開前科紀錄可按，犯罪後坦承犯行，態度甚
    佳等一切情狀，量處如主文所示之刑，併諭知罰金易服勞役
    之折算標準。
  (五)扣案之手槍 (含彈匣1個，槍枝管制編號0000000000)1枝，
    係屬違禁物，應依刑法第38條第1項第1款之規定沒收之；扣
    案之子彈3顆，業經試射已不具殺傷力，非屬違禁物、槍袋1
    個，非被告所有、行動電話（含SIM卡）2支，非供被告犯罪
    所使用，爰均不為沒收之諭知。
四、適用法律依據：
  (一)刑事訴訟法第299條第1項前段。
  (二)槍砲彈藥刀械管制條例第7條第4項、第12條第4項。
  (三)刑法第11條前段、第55條、第59條、第42條第3項前段、第
    38條第1項第1款。
本案經檢察官甲○○到庭執行職務。
中    華    民    國    98    年    1     月    23    日
                刑事第十六庭  審判長法  官  陳玉聰
                                    法  官  簡芳潔
                                    法  官  洪挺梧
以上正本證明與原本無異。
如不服本判決應於收受判決後10日內向本院提出上訴書狀，並應
敘述具體理由；其未敘述上訴理由者，應於上訴期間屆滿後20日
內向本院補提理由書（均須按他造當事人之人數附繕本）「切勿
逕送上級法院」。
                                    書記官  劉雅玲
中    華    民    國    98    年    1     月    23    日
附錄論罪科刑法條
槍砲彈藥刀械管制條例第7條
未經許可，製造、販賣或運輸火砲、肩射武器、機關槍、衝鋒槍
、卡柄槍、自動步槍、普通步槍、馬槍、手槍或各類砲彈、炸彈
、爆裂物者，處死刑、無期徒刑或7年以上有期徒刑；處徒刑者
，併科新台幣3千萬元以下罰金。
未經許可，轉讓、出租或出借前項所列槍砲、彈藥者，處無期徒
刑或5年以上有期徒刑，併科新台幣1千萬元以下罰金。
意圖供自己或他人犯罪之用，而犯前2項之罪者，處死刑或無期
徒刑；處徒刑者，併科新台幣5千萬元以下罰金。
未經許可，持有、寄藏或意圖販賣而陳列第1項所列槍砲、彈藥
者，處5年以上有期徒刑，併科新台幣1千萬元以下罰金。
第1項至第3項之未遂犯罰之。
槍砲彈藥刀械管制條例第12條
未經許可，製造、販賣或運輸子彈者，處1年以上7年以下有期徒
刑，併科新台幣500萬元以下罰金。
未經許可，轉讓、出租或出借子彈者，處6月以上5年以下有期徒
刑，併科新台幣300萬元以下罰金。
意圖供自己或他人犯罪之用，而犯前二項之罪者，處3年以上10
年以下有期徒刑，併科新台幣700萬元以下罰金。
未經許可，持有、寄藏或意圖販賣而陳列子彈者，處5年以下有
期徒刑，併科新台幣300萬元以下罰金。
第1項至第3項之未遂犯罰之。


司法院資訊處製作；財團法人民間司法改革基金會備份。
